【裁判字號】    92,訴,1569
【裁判日期】    921014
【裁判案由】    違反槍砲彈藥刀械管制條例
【裁判全文】
臺灣臺北地方法院刑事判決                        九十二年度訴字第一五六九號
    公  訴  人  臺灣臺北地方法院檢察署檢察官
    被      告  甲○○  男  二.
右列被告因違反槍砲彈藥刀械管制條例案件，經檢察官提起公訴（九十二年度偵字第
一五九五九號），因被告於本院準備程序中為有罪之陳述，嗣經本院合議庭裁定以簡
式審判程序審理，本院判決如左：
    主  文
甲○○未經許可，寄藏可發射子彈具有殺傷力仿美國ＳＭＩＴＨ＆ＷＥＳＳＯＮ廠轉
輪手槍製造之改造玩具手槍，累犯，處有期徒刑壹年貳月，併科罰金新臺幣拾萬元，
罰金如易服勞役，以新臺幣玖佰元（即銀元佰元）折算壹日。
扣案之仿美國ＳＭＩＴＨ＆ＷＥＳＳＯＮ廠轉輪手槍製造之改造玩具手槍壹支（槍枝
管制編號0000000000號）及直徑約九ＭＭ金屬彈頭之土製子彈顆均沒收
之。
    事  實
一、甲○○曾於民國八十五年間因違反麻醉藥品管理條例及藥事法案件，經本院以八
    十五年度訴字第一六三二號判決分別判處有期徒刑三月，並定其應執行刑為有期
    徒刑五月確定，復於八十六年間因違反麻醉藥品管理條例案件，經本院以八十六
    年度易字第四０三二號判決判處有期徒刑六月確定，嗣經本院以八十七年度聲字
    第二六九號裁定定其應執行刑為有期徒刑十月確定，迄於八十七年六月二十二日
    縮刑期滿執行完畢，猶不知悔改，其明知可發射子彈具有殺傷力之改造玩具手槍
    及子彈係屬槍砲彈藥刀械管制條例第四條第一項第一款、第二款所列之槍砲、彈
    藥，非經中央主管機關之許可，不得寄藏之，竟基於寄藏槍、彈之犯意，未經許
    可，於九十二年三月三十日二十二時許，在台北縣新店市○○路、寶強路口，受
    綽號「宏明」之真實年籍不詳之成年男子之託，將其所交付之可發射子彈具有殺
    傷力之仿美國ＳＭＩＴＨ＆ＷＥＳＳＯＮ廠轉輪手槍製造之改造玩具手槍一支（
    槍枝管制編號0000000000號）、具殺傷力之直徑約九ＭＭ金屬彈頭之
    土製子彈五顆，藏放於其所駕駛之車號ＥＺ－三五四一號自用小客車內駕駛座下
    方而寄藏之。嗣於九十二年四月三日十九時三十分許，在台北縣新店市○○路二
    一巷三二號前，經警持搜索票於其所駕駛之上開車輛內進行搜索，而於駕駛座下
    方扣得上開可發射子彈具有殺傷力之仿美國ＳＭＩＴＨ＆ＷＥＳＳＯＮ廠轉輪手
    槍製造之改造玩具手槍一支（槍枝管制編號0000000000號）及直徑約
    九ＭＭ金屬彈頭之土製子彈五顆（其中二顆業經鑑驗試射）。
二、案經台北縣政府警察局新店分局報請台灣台北地方法院檢察署檢察官偵查起訴，
    因甲○○於本院準備程序中為有罪之陳述，嗣經本院合議庭裁定以簡式審判程序
    審理。
    理  由
一、右揭犯罪事實，業據被告甲○○於偵審中坦承不諱，且有扣案之仿美國ＳＭＩＴ
    Ｈ＆ＷＥＳＳＯＮ廠轉輪手槍製造之改造玩具手槍一支（槍枝管制編號0000
    000000號）及直徑約九ＭＭ金屬彈頭之土製子彈五顆（其中二顆業經鑑驗
    試射）足資佐證，且有搜索扣押筆錄及上開槍彈之照片在卷可稽，足徵被告之自
    白與事實相符。又扣案之上開槍、彈，經送內政部警政署刑事警察局鑑驗結果：
    一、送鑑改造手槍壹支（槍枝管制編號0000000000號），認係仿美國
    ＳＭＩＴＨ＆ＷＥＳＳＯＮ廠轉輪手槍製造之金屬玩具手槍車通其槍管及轉輪彈
    倉內阻鐵改造而成之改造手槍，機械性能良好，可擊發適用子彈，認具殺傷力；
    二、送鑑改造子彈伍顆，認均係改造子彈，採樣貳顆試射，均可擊發，認具殺傷
    力，此有該局九十二年六月九日刑鑑字第０九二００六０六八四號鑑驗通知書一
    份附卷可稽，足認扣案槍彈確具有殺傷力，而為槍砲彈藥刀械管制條例第四條第
    一項第一款及第二款所規定之槍砲及彈藥。本件事證明確，被告犯行洵堪認定，
    應予依法論科。
二、按槍砲彈藥刀械管制條例第十一條之「其他可發射金屬或子彈具有殺傷力之各式
    槍砲」，係指改造模型槍以外經製造、改造具殺傷力之其他槍枝，是以玩具槍改
    造並具殺傷力者亦屬之。本件扣案之槍枝，既係仿美國ＳＭＩＴＨ＆ＷＥＳＳＯ
    Ｎ廠轉輪手槍製造之金屬玩具手槍車通其槍管及阻鐵改造而成，應屬槍砲彈藥刀
    械管制條例第四條第一項第一款及第十一條所規定之「其他可發射金屬或子彈具
    有殺傷力之各式槍砲」。次按，槍砲彈藥刀械管制條例第四條第一項第二款之「
    彈藥」，係指前款各式槍砲所使用之砲彈、子彈及其他具有殺傷力或破壞性之各
    類炸彈、爆裂物。又按，槍砲彈藥刀械管制條例第四條所稱之槍砲、彈藥，依同
    條例第五條之規定，非經中央主管機關許可，不得製造、販賣、運輸、轉讓、出
    租、出借、持有、寄藏或陳列。核被告甲○○所為，分別係犯槍砲彈藥刀械管制
    條例第十一條第四項之未經許可無故寄藏其他可發射子彈具有殺傷力之各式槍砲
    罪及槍砲彈藥刀械管制條例第十二條第四項之未經許可無故寄藏彈藥罪。又被告
    甲○○以一行為同時寄藏具殺傷力之土製子彈五顆，因僅侵害一法益而屬單純一
    罪，自應僅以寄藏彈藥一罪論。又其以一行為同時寄藏上開槍、彈，係以一行為
    觸犯數構成要件不同之罪名，為想像競合犯，依刑法第五十五條之規定，應從一
    重之未經許可無故寄藏其他可發射子彈具有殺傷力之各式槍砲罪論處。又被告甲
    ○○曾於八十五年間因違反麻醉藥品管理條例及藥事法案件，經本院以八十五年
    度訴字第一六三二號判決分別判處有期徒刑三月，並定其應執行刑為有期徒刑五
    月確定，復於八十六年間因違反麻醉藥品管理條例案件，經本院以八十六年度易
    字第四０三二號判決判處有期徒刑六月確定，嗣經本院以八十七年度聲字第二六
    九號裁定定其應執行刑為有期徒刑十月確定，迄於八十七年六月二十二日縮刑期
    滿執行完畢，此有台灣高等法院被告全國前案紀錄表一份在卷可稽，其前曾受有
    期徒刑之執行完畢，於五年以內再犯本件最重本刑為有期徒刑以上之罪，為累犯
    ，應依刑法第四十七條之規定加重其刑。爰審酌槍砲、彈藥均屬高度危險之物品
    ，非經主管機關許可不得擅自寄藏，以維社會大眾安全，被告甲○○無故寄藏上
    開槍彈，且未繳交治安機關，嚴重危害社會安全，影響社會治安甚鉅，惟鑑於迄
    未查出其持該槍彈犯罪，且其犯後尚能坦承犯行，及其品行、犯罪之動機、目的
    、手段、生活狀況、智識程度等一切情狀，量處如主文第一項所示之刑，並就罰
    金部分諭知易服勞役之折算標準。
三、扣案之仿美國ＳＭＩＴＨ＆ＷＥＳＳＯＮ廠轉輪手槍製造之改造玩具手槍一支（
    槍枝管制編號0000000000號），係屬違禁物，應依刑法第三十八條第
    一項第一款之規定宣告沒收之。又扣案之上開子彈五顆，其中二顆經試射之結果
    ，雖具殺傷力，然因於鑑驗過程中擊發，而失其違禁物之性質，是僅就鑑驗所餘
    之子彈三顆，依刑法第三十八條第一項第一款之規定宣告沒收之。
據上論斷，應依刑事訴訟法第二百七十三條之一、第二百九十九條第一項前段，槍砲
彈藥刀械管制條例第十一條第四項、第十二條第四項，刑法第十一條前段、第五十五
條、第四十七條、第四十二條第二項、第三十八條第一項第一款，罰金罰鍰提高標準
條例第二條，現行法規所定貨幣單位折算新臺幣條例第二條，判決如主文。
本案經檢察官陳弘杰到庭執行職務。
中      華      民      國     九十二     年     十      月     十四    日
                                      臺灣臺北地方法院刑事第十五庭
                                          法  官  黃  雅  君
右正本證明與原本無異。
如不服本判決，應於判決送達後十日內向本院提出上訴狀。
                                          書記官  黃  炎  煌
中      華      民      國     九十二     年     十      月     十四    日
附錄本案論罪科刑法條：
槍砲彈藥刀械管制條例第十一條
未經許可，製造、販賣或運輸第四條第一項第一款所稱其他可發射金屬或
子彈具有殺傷力之各式槍砲者，處五年以上有期徒刑，併科新臺幣一千萬
元以下罰金。
未經許可，轉讓、出租或出借前項所列槍砲者，處三年以上十年以下有期
徒刑，併科新臺幣七百萬元以下罰金。
意圖供自己或他人犯罪之用，而犯前二項之罪者，處無期徒刑或七年以上
有期徒刑，併科新臺幣一千萬元以下罰金。
未經許可，持有、寄藏或意圖販賣而陳列第一項所列槍砲者，處一年以上
七年以下有期徒刑，併科新臺幣七百萬元以下罰金。
第一項至第三項之未遂犯罰之。
槍砲彈藥刀械管制條例第十二條
未經許可，製造、販賣或運輸子彈者，處一年以上七年以下有期徒刑，併
科新台幣五百萬元以下罰金。
未經許可，轉讓、出租或出借子彈者，處六月以上五年以下有期徒刑，併
科新台幣三百萬元以下罰金。
意圖供自己或他人犯罪之用，而犯前二項之罪者，處三年以上十年以下有
期徒刑，併科新台幣七百萬元以下罰金。
未經許可，持有、寄藏或意圖販賣而陳列子彈者，處五年以下有期徒刑，
併科新台幣三百萬元以下罰金。
第一項至第三項之未遂犯罰之。


司法院資訊處製作；財團法人民間司法改革基金會備份。
